臺灣板橋地方法院刑事判決　　　　　　　 96年度訴字第795號
公　訴　人　臺灣板橋地方法院檢察署檢察官
被　　　告　甲○○
上列被告因違反毒品危害防制條例案件，經檢察官提起公訴（96
年度毒偵字第1134號），本院以簡式審判程序審理，判決如下：
    主  文
甲○○施用第一級毒品，累犯，處有期徒刑壹年陸月。
    事  實
一、甲○○前因竊盜、脫逃案件，經臺灣臺中地方法院以93年度
    易字第1883號判處有期徒刑6 月、2 月確定；復因施用第一
    級、第二級毒品案件，經同法院以93年度訴字第1977號判處
    有期徒刑9 月、4 月確定。前開確定判決宣告之刑，嗣經同
    法院以94年度聲字第1504號裁定應執行有期徒刑1 年7 月確
    定，已於民國95年1 月27日縮短刑期假釋出監，迄95年3 月
    15日期滿未經撤銷假釋，以已執行論。
二、甲○○另因施用毒品案件，經臺灣臺中地方法院以89年度毒
    聲字第3868號裁定送觀察、勒戒後，認有繼續施用毒品之傾
    向，再由同法院以89年度毒聲字第4598號裁定施以強制戒治
    ，嗣因成效評估合格，認無繼續戒治之必要，經同法院以89
    年度毒聲字第7477號裁定停止戒治，所餘期間付保護管束，
    惟於期間內因違反保護管束應遵守事項情節重大，經同法院
    以90年度毒聲字第2525號裁定撤銷停止戒治，繼續施以強制
    戒治，已於91年5 月18日執行完畢釋放出所，並由臺灣臺中
    地方法院檢察署檢察官以91年度戒毒偵字第266 號為不起訴
    處分確定。
三、詎甲○○仍不知悔改，於上開強制戒治執行完畢釋放後5 年
    內，基於合併施用第一級、第二級毒品之犯意，於95年12月
    29日18時許（起訴書誤載為95年12月26日7 時30分許、同年
    月30日為警採尿前回溯96小時內某時），在臺中縣東勢鎮○
    ○路○○路旁（起訴書誤載為臺北縣三重市臺北橋下之捷運
    工地內），以將第一級毒品海洛因及第二級毒品甲基安非他
    命（起訴書泛稱為安非他命）一併置入注射針筒內加水稀釋
    後，施打手腎靜脈之方法，同時施用第一級毒品海洛因及第
    二級毒品甲基安非他命1 次。嗣因甲○○另案通緝，為警於
    95年12月29日23時40分許，在臺中縣豐原市○○路與育才街
    口查獲，經警採集其尿液檢體送驗結果，呈嗎啡及甲基安非
    他命陽性反應，始悉上情。
四、案經臺中縣警察局豐原分局報請臺灣板橋地方法院檢察署檢
    察官偵查起訴。本院於準備程序進行中，被告就被訴事實為
    有罪之陳述，經告知被告簡式審判程序之旨，並聽取當事人
    意見後，裁定由受命法官獨任進行簡式審判程序。
    理  由
一、被告甲○○自95年2 月間起即在臺北縣三重市之臺北橋下工
    作，並居住於本院管轄之臺北縣三重市○○路某處租屋處，
    於案發之時，被告因前往戶籍地即臺中縣東勢鎮○○街永盛
    巷228 號拿東西，而在臺中縣東勢鎮○○路○○路旁施用毒
    品，嗣於為警查獲後，旋返回臺北縣三重市繼續工作等情，
    已據被告供明在卷（見本院卷第88、89頁），足認本件案發
    時，被告之住居所係在本院管轄區域內，依刑事訴訟法第5
    條第1 項，本院自有管轄權，合先敘明。
二、上揭事實，業據被告於本院審理時坦承不諱，且被告為警查
    獲後，經採集其尿液檢體送驗結果，呈嗎啡及甲基安非他命
    之陽性反應，有尿液代號與真實姓名對照表、中山醫學大學
    附設醫院檢驗科藥物檢驗中心96年1 月11日尿液檢驗報告各
    1 紙附卷可稽，足認被告自白與事實相符。此外，被告曾受
    如事實欄第二項所示之強制戒治執行完畢，有臺灣高等法院
    被告前案紀錄表1 份存卷可考，其於強制戒治執行完畢釋放
    後5 年內，再犯本件施用毒品罪，自應依法訴追處罰。綜上
    所述，本案事證明證，被告犯行堪予認定。
三、按海洛因、甲基安非他命分別係屬毒品危害防制條例第2 條
    第2 項第1 款、第2 款所定之第一級、第二級毒品。是核被
    告所為，係犯毒品危害防制條例第10條第1 項之施用第一級
    毒品罪及同條第2 項之施用第二級毒品罪。其持有第一級毒
    品海洛因、第二級毒品甲基安非他命之低度行為，各為施用
    之高度行為所吸收，均不另論罪。被告供稱係將海洛因及甲
    基安非他命一併置入注射針筒內加水稀釋後施打手腎靜脈，
    尚非全然不足採信，復查無證據足認被告係以不同方法分別
    施用，應認其係以一行為同時施用第一級、第二級毒品，為
    想像競合犯，應依刑法第55條規定，從一重以施用第一級毒
    品罪處斷。起訴書認應分論併罰，尚嫌無據。又被告前有如
    事實欄第一項所示之有期徒刑執行完畢紀錄，有臺灣高等法
    院被告前案紀錄表可稽，其於有期徒刑執行完畢後5 年內，
    故意再犯本件有期徒刑以上之罪，為累犯，應依刑法第47條
    第1 項加重其刑。爰審酌被告前因施用毒品，曾接受強制戒
    治之執行完畢，獲有不起訴處分之寬典，並經論罪科刑且曾
    執行完畢，仍不知抗拒毒品誘惑，再次漠視法令而犯本罪，
    非但戕害自我身心健康，對於社會風氣、治安亦潛有相當危
    害，兼衡其犯罪之動機、目的、手段及犯罪後之態度等一切
    情狀，量處如主文所示之刑，以示懲儆。
四、被告另曾於95年6 月12日因施用第一級毒品，前經臺灣臺中
    地方法院以95年度訴字第2745號判處有期徒刑1 年確定，固
    有該案判決書、臺灣高等法院被告前案紀錄表在卷可證。惟
    該案之犯罪時間，與本案相隔已逾6 個月之久，衡情應係另
    行起意之獨立犯行。且二案相隔期間，刑法第56條連續犯之
    規定，業於95年7 月1 日刪除生效，自斯時起，已無連續犯
    之裁判上一罪關係之適用餘地。雖被告於本院審理時，供稱
    其自95年5 月間起開始施用毒品，迄96年4 月14日止，平均
    每天施用3 次云云，惟其於前案審理時，未曾如此表示，且
    遍閱全部卷證資料，查無被告有多次施用毒品之證據，洵難
    僅憑被告於本院審理時之片面供詞，率斷其有反覆密集施用
    行為。準此，難認本案與前案有何裁判上或實質上一罪之關
    係，本案自不受該案確定判決效力所及，仍應依法論罪科刑
    ，併此敘明。
據上論斷，應依刑事訴訟法第273 條之1 第1 項、第299 條第1
項前段，毒品危害防制條例第10條第1 項、第2 項，刑法第11條
前段、第55條、第47條第1 項，判決如主文。
本案經檢察官沈志成到庭執行職務。
中　　華　　民　　國　　96　　年　　7 　　月　　4 　　日
                  刑事第十五庭　法　官　朱嘉川
以上正本證明與原本無異。
如不服本判決，應於判決送達後10日內，向本院提出上訴狀。
                                書記官　陳聖儒
中　　華　　民　　國　　96　　年　　7 　　月　　4 　　日
附錄本案論罪科刑法條全文：
毒品危害防制條例第10條
施用第一級毒品者，處6 月以上5 年以下有期徒刑。
施用第二級毒品者，處3 年以下有期徒刑。
